Images du répertoire du notaire Gabriel Mesnil pour l'étude XXXV
Archives nationales de France
Images du répertoire du notaire Gabriel Mesnil pour l'étude XXXV
10 octobre 1710 - 22 février 1734
MC/RE/XXXV/11
Etude XXXV; Mesnil, Gabriel
Un registre
Archives nationales de France
Minutes et répertoires: la loi 2008-696 du 15 juillet 2008 relative aux archives a fixé à 75 ans à compter de la date de l'acte, ou à 25 ans à compter de la date du décès de l'intéressé si ce délai est plus bref, le délai de communication des minutes et répertoires des notaires; ce délai est porté à 100 ans à compter de la date de l'acte si le document se rapporte à un mineur (code du Patrimoine, articles L213-2, 4e d et 5e).
Autres documents de l'étude (dossiers de clients, comptabilité...): s'agissant d'archives privées, ces documents sont communicables selon les modalités fixées par le déposant ou le donateur.
Certains documents ne sont pas accessibles sous leur forme originale en raison de leur mauvais état de conservation.
Registre entré aux Archives nationales en 1929.
Le répertoire comporte 573 feuillets et fait partie d'un registre de 705 feuillets de papier manuscrits, hauteur 36,5 x largeur 24 cm. Le registre est en bon état.
Registre folioté en 2003 (foliotation non visible à l'écran)
Images des répertoires de l’étude XXXV
Archives de l'étude XXXV
répertoire d'officier public ministériel
- Répertoire chronologique pour la période du 10 octobre 1710 au 22 février 1734, 10 octobre 1710 - 22 février 1734; MC/RE/XXXV/11
  Le registre contient aussi le répertoire du notaire François Rahault pour la période du 23 février 1734 au 31 décembre 1739.
  Le répertoire contient les informations suivantes: 1. nature de l'acte; 2. nom, prénom, des parties; 3. date du jour.
  Voir aussi au répertoire de maître Thion de la Chaume, MC/RE/XXXV/16, f° 26 r°-38 r°, un état des minutes manquantes pour la période de 1709 à 1809.
  répertoire
  - Liste chronologique des actes pour la période du 10 octobre au 31 décembre 1710, 10 octobre - 31 décembre 1710; 1 r°-7 r°; 7 feuillets
  - Liste chronologique des actes pour la période du 3 janvier au 30 décembre 1711, 3 janvier - 30 décembre 1711; 8 r°-31 r°; 24 feuillets
  - Liste chronologique des actes pour la période du 2 janvier au 31 décembre 1712, 2 janvier - 31 décembre 1712; 31 v°-48 v°; 18 feuillets
  - Liste chronologique des actes pour la période du 1er janvier au 31 décembre 1713, 1er janvier - 31 décembre 1713; 49 r°-67 v°; 19 feuillets
  - Liste chronologique des actes pour la période du 7 janvier au 31 décembre 1714, 7 janvier - 31 décembre 1714; 68 r°-95 r°; 28 feuillets
  - Liste chronologique des actes pour la période du 1er janvier au 31 décembre 1715, 1er janvier - 31 décembre 1715; 95 v°-116 r°; 22 feuillets
  - Liste chronologique des actes pour la période du 1er février au 31 décembre 1716, 1er février - 31 décembre 1716; 117 r°-136 v°; 20 feuillets
  - Liste chronologique des actes pour la période du 4 janvier au 31 décembre 1717, 4 janvier - 31 décembre 1717; 136 v°-157 v°; 22 feuillets
  - Liste chronologique des actes pour la période du 1er janvier au 31 décembre 1718, 1er janvier - 31 décembre 1718; 158 r°-179 r°; 22 feuillets
  - Liste chronologique des actes pour la période du 2 janvier au 31 décembre 1719, 2 janvier - 31 décembre 1719; 179 r°-206 v°; 24 feuillets
    Le mois de janvier 1720 est inséré dans le mois de décembre 1719, du feuillet 200 v° au 204 r°.
  - Liste chronologique des actes pour la période du 1er janvier au 31 décembre 1720, 1er janvier - 31 décembre 1720; 200 v°-241 v°; 39 feuillets
    Une partie du mois de décembre 1719 est insérée dans le mois de janvier 1720, du feuillet 204 r° au 206 v°.
  - Liste chronologique des actes pour la période du 1er janvier au 29 décembre 1721, 1er janvier - 29 décembre 1721; 242 r°-266 r°; 23 feuillets
  - Liste chronologique des actes pour la période du 3 janvier au 30 décembre 1722, 3 janvier - 30 décembre 1722; 266 r°-289 v°; 24 feuillets
  - Liste chronologique des actes pour la période du 2 janvier au 31 décembre 1723, 2 janvier - 31 décembre 1723; 290 r°-309 r°; 20 feuillets
  - Liste chronologique des actes pour la période du 3 janvier au 31 décembre 1724, 3 janvier - 31 décembre 1724; 309 v°-338 r°; 30 feuillets
  - Liste chronologique des actes pour la période du 4 janvier au 31 décembre 1725, 4 janvier - 31 décembre 1725; 338 v°-368 r°; 31 feuillets
  - Liste chronologique des actes pour la période du 2 janvier au 31 décembre 1726, 2 janvier - 31 décembre 1726; 368 v°-396 r°; 27 feuillets
  - Liste chronologique des actes pour la période du 2 janvier au 31 décembre 1727, 2 janvier - 31 décembre 1727; 397 r°-418 r°; 22 feuillets
  - Liste chronologique des actes pour la période du 4 janvier au 31 décembre 1728, 4 janvier - 31 décembre 1728; 418 v°-440 r°; 23 feuillets
  - Liste chronologique des actes pour la période du 1er janvier au 31 décembre 1729, 1er janvier - 31 décembre 1729; 440 r°-464 r°; 25 feuillets
  - Liste chronologique des actes pour la période du 2 janvier au 31 décembre 1730, 2 janvier - 31 décembre 1730; 464 r°-491 v°; 28 feuillets
  - Liste chronologique des actes pour la période du 6 janvier au 31 décembre 1731, 6 janvier - 31 décembre 1731; 492 r°-519 r°; 28 feuillets
  - Liste chronologique des actes pour la période du 4 janvier au 31 décembre 1732, 4 janvier - 31 décembre 1732; 519 v°-544 r°; 26 feuillets
  - Liste chronologique des actes pour la période du 5 janvier au 31 décembre 1733, 5 janvier - 31 décembre 1733; 544 v°-570 r°; 27 feuillets
  - Liste chronologique des actes pour la période du 2 janvier au 22 février 1734, 2 janvier - 22 février 1734; 570 v°-573 v°; 4 feuillets